臺灣屏東地方法院刑事判決
111年度簡上字第76號
上  訴  人  
即  被  告  鍾煒正




上列上訴人即被告因竊盜案件，不服本院中華民國111年4月15日
111年度簡字第435號第一審刑事簡易判決（起訴書案號：107年
度偵字第8287號），提起上訴，本院管轄之第二審合議庭判決如
下：
    主  文
上訴駁回。
    事  實
一、鍾煒正於民國107年9月10日21時10分前某時，因不明原因，
    進入王盡明位在屏東縣○○市○○街00巷0號車庫內，待走出車
    庫時，適為駕車返家之王盡明發覺，王盡明將車輛停妥後，
    外出尾隨鍾煒正。鍾煒正騎乘車牌號碼000-0000號重型機車
    ，行至王盡明胞姊盧王金葉位於屏東縣○○市○○街00巷00號住
    宅後方附近，將車輛停放在該處空地偏僻處後，旋趁無人注
    意之際，竟意圖為自己不法之所有，以路旁拾得之樹枝1支
    伸入盧王金葉前開住處後方圍牆之踰越牆垣之方式，著手竊
    取盧王金葉所有晾掛於該處曬衣棚架上之衣物，然因為王盡
    明當場壓制而未遂。
二、案經屏東縣警察局屏東分局報告臺灣屏東地方檢察署檢察官
    偵查起訴。
    理  由
壹、證據能力部分：
一、本判決下述所引用被告以外之人於審判外之書面陳述，檢察
    官、被告鍾煒正（下簡稱被告）於本院審理時對於該等證據
    能力均無爭執（參本院簡上字卷第101頁），且迄於言詞辯
    論終結前亦未聲明異議，本院審酌前開證據資料作成時之情
    況，尚無違法不當及證明力明顯過低之瑕疵，而認為以之作
    為證據應屬適當，依刑事訴訟法第159 條之5 規定，自有證
    據能力。
二、另本院下列所引用之非供述證據之證據能力部分，並無證據
    證明係公務員違背法定程序所取得，且經本院於審理期日提
    示予被告辨識而為合法調查，檢察官、被告於本院審理時亦
    均未主張排除其等證據能力，迄本案言詞辯論終結前復未表
    示異議，本院審酌前揭文書證據並無顯不可信之情況與不得
    作為證據之情形，依刑事訴訟法第158 條之4 反面解釋及第
    159 條之4 之規定，均認有證據能力。
貳、認定犯罪事實之依據及理由：
一、訊據被告固坦承其確有於上開時、地至被害人盧王金葉之住
    處，惟矢口否認有何竊盜犯行，辯稱略以：我沒有拿樹枝穿
    過所謂的圍牆，我從頭到尾沒有用樹枝去勾取衣物，我只有
    偷看被害人曬衣服的地方，而且沒有撿樹枝，當時王盡明在
    門口看到我，問我要幹什麼然後一群人就圍過來扣住我的手
    ，鄰居後來報警，我就被抓了云云。（參本院簡上卷第100
    頁）
二、惟查:
（一）被告於事實欄所示之時間、地，騎乘機車抵達本案處所，
      並為證人王盡明發覺而壓制之事實，業據被告坦認不諱，
      核與被害人即盧王金葉於警詢供述情節一致。此外，復有
      屏東縣政府警察局屏東分局崇蘭派出所員警王慧君製作之
      偵查報告、屏東縣政府警察局屏東分局執行逮捕、拘禁告
      知本人通知書、屏東縣政府警察局屏東分局執行逮捕、拘
      禁告知親友通知書、屏東縣政府警察局屏東分局崇蘭派出
      所解送嫌疑人健康狀況調查表、屏東縣政府警察局屏分局
      扣押筆錄、扣押物品目錄表、收據、贓物認領保管單、車
      號000-0000號車輛詳細資料報表、現場照片屏東縣政府警
      察局屏東分局崇蘭派出所員警劉邦玄製作之職務報告等附
      卷可參，該部分事實，首堪認定。
（二）被告雖以前詞置辯，惟證人即王盡明於本院審理中結證略
      稱：「我制伏被告之後，被告最後有承認偷東西，叫我放
      他一馬。那天我看到被告從我家車庫出來，因為我家曾經
      不見我太太及女兒的內褲，所以從很久前我就在注意了，
      所以我每天晚上會故意把門打開，案發當天晚上也有把車
      庫的門打開，...我有看到被告從我家車庫跑出來，被告
      跑出來後在5號的空地那裏，被告的機車停放在5號及11號
      的空地那邊，被告拿著樹枝的東西，在我姐家就是11號的
      後牆邊勾東西，我看到之後，就把被告抓住並罵被告說，
      你還在跟人家偷內褲嗎?...被告當天在我家找內褲沒有找
      到，我發現我家的衣架還在晃動，我看見被告從我家車庫
      跑出來，接著就跑到我姐姐那邊，拿樹枝勾衣服，我就遠
      遠看到被告拿樹枝勾衣服就喊他，被告聽到就把樹枝丟掉
      ，騎機車要跑，被告把樹枝丟在旁邊，我就檢起樹枝要打
      被告，結果我們就發生爭奪，樹枝就斷掉了。當時我的車
      在外面，我要開車進車庫，我發現被告從我家跑出去，我
      就跑出去追被告，被告就跑到隔壁用樹枝在勾衣服，我有
      看到被告在勾衣服。我認為被告拿樹枝是要偷內衣褲，因
      為我姪子及我姐姐都曾經丟過衣服，我還笑我姐姐說衣服
      怎麼會晾到不見。我有看到被告拿樹枝在勾的地方就是我
      姊姊曬衣服的地方，我要補充被告那天沒有拿到東西，被
      告當天機車停在比較暗偏僻的地方，就是因為要做壞事。
      」等語（參本院簡上卷第122-127頁），核與證人即被害
      人盧王金葉於警詢時指稱:我弟弟稱他看見有一男子在我
      家外，拿一支樹枝試圖要竊取吊掛在我家矮牆曬衣棚之衣
      物等情相符，亦與被告於偵查中稱:如果法官跟檢察官都
      認為我有竊盜未遂，我可以接受等語（參偵8287號卷第11
      頁）無違。況佐以證人王盡明已於本院具結作證，徵之其
      與被告素不相識，並無怨隙，應無故意為不實證述而自陷
      偽證之罪或誣陷被告之必要，堪信證人王盡明之證詞可採
      。
（三）綜上，本案事證明確，被告所辯不足採信，其竊盜未遂犯
      行洵堪認定，應予依法論科。
參、論罪科刑及駁回上訴之理由：
一、核被告所為，係犯修正前刑法第321條第1項第2款、第2項之
    踰越牆垣竊盜未遂罪。又被告前於有期徒刑執行完畢後5年
    內，故意再犯本件有期徒刑以上之各罪，依刑法第47條第1
    項規定，屬累犯。而本案被告縱使量處最低法定刑及未適用
    刑法第59條等減輕規定，亦無罪刑不相當之情形，依司法院
    釋字第775號解釋意旨，自應依累犯之規定，加重其刑。
二、原審同此認定，依刑事訴訟法第449 條第2項、第3 項之規
    定，並審酌被告：⑴為滿足個人私慾，恣意竊取他人衣物，
    漠視他人財物之所有權，事後竟意圖規避罰責，冒用胞弟「
    鍾煒國」之名義偽造署押與行使偽造私文書，致其胞弟鍾煒
    國有被論以刑責之虞，並影響司法機關對於刑事案件偵查之
    正確性，所為誠屬不應該；⑵前已有多次行使偽造私文書之
    前科紀錄，素行非佳，有臺灣高等法院被告前案紀錄在卷可
    佐（構成累犯部分不重複評價）；⑶犯後終能坦承犯行之態
    度；⑷高中肄業之智識程度；⑸入監前從事畜牧業，月收入約
    2萬8千元；⑹未婚，無子女，入監前與母親同住之家庭生活
    經濟狀況等一切情狀（參本院簡字卷第147-148頁），量處
    有期徒刑4月，並諭知易科罰金之折算標準，復認被告本次
    竊盜犯行之所用之樹枝，為隨手取得，非被告所有，不予宣
    告沒收，核其認事用法，俱無違誤，量刑亦屬妥適，應予維
    持。上訴人提起本件上訴，仍執前詞以否認犯罪並指摘原審
    判決不當，顯無理由，自應予駁回。
據上論斷，應依刑事訴訟法第455條之1第1項、第3項、第368  
條，判決如主文。　　
本案經檢察官鍾佩宇提起公訴，檢察官王光傑、洪綸謙到庭執行
　　職務。
中　　華　　民　　國　　111 　年　　10　　月　　20　　日
                  刑事第四庭    審判長法  官  林鈴淑
　　　　　　　　　                    法  官  蕭筠蓉
　　　　　　　　　                    法  官  沈婷勻
以上正本證明與原本無異。
不得上訴。　　　　　　　　　
中　　華　　民　　國　　111 　年　　10　　月　　20　　日
                                      書記官  簡慧瑛